臺灣臺北地方法院刑事裁定　　　　　　 100年度聲字第2696號
聲請人即被告
選任辯護人　范志誠律師
被　　　告　呂妤葵
上列聲請人因被告涉犯偽造文書等案件，聲請具保停止羈押，本
院裁定如下：
    主  文
聲請駁回。
    理  由
一、聲請意旨略以：被告呂妤葵前因涉犯詐欺、偽造文書等罪嫌
    ，經本院於民國100 年8 月5 日裁定羈押並禁止接見通信中
    。惟查：（一）被告呂妤葵前因罹患牙周病，上排牙齒持續
    崩脫之情形嚴重，目前僅剩上排牙齒左右虎牙各2 顆維持咀
    嚼功能，且於進食時，因咬合不平均，使僅剩之牙齒不斷小
    片崩斷，近日上排牙齒又有一整顆崩落而僅存三顆牙齒，而
    監所並無妥善之牙科設備，每週僅有一次牙科人員到所，無
    法維護被告上排牙床上之假牙，亦無法治療被告呂妤葵之牙
    齒。經被告呂妤葵預約於100 年9 月21日至監所內牙科看診
    ，牙科人員告稱因被告之舊假牙已脫落太久、牙齦已生長而
    與原牙床不符，無法使用，尚存之上排牙齒因欠缺支撐，將
    來亦必須全部拔除重建，惟重建前須先進行一定期間之根管
    治療，並須儘早治療；（二）本件目前尚未到案之被告為曾
    喜堂、田漢傑及郭信宏，其中僅田漢傑與被告呂妤葵所涉犯
    如起訴書犯罪事實欄一（七）之詐欺等犯行有關。惟由卷附
    之監聽譯文所示，已足認被告呂妤葵就該部分行為與被告林
    學鈺等人並無犯意聯絡，且已到案之其餘被告均坦承犯行，
    足認前揭未到案之被告與被告呂妤葵間並無勾串之虞，已無
    為避免被告呂妤葵而予以羈押之必要。加以被告呂妤葵原參
    加之詐騙團已遭偵破解散，被告呂妤葵亦已離開該詐騙集團
    ，未再參與犯案，並有誠意面對本件審判而無逃已之虞，應
    得以命繳納一定金額之保證金代替羈押。爰依法聲請具保停
    止羈押被告呂妤葵或准予解除禁見等語。
二、本件被告呂妤葵因偽造文書等案件，前經本院於100 年8 月
    5 日訊問後，認其涉犯刑法第339 條第1 項、第3 項之詐欺
    取財既遂及未遂罪、同法第158 條之僭行公務員職權罪、第
    218 條第1 項之偽造公印及公印文罪、第216 條、第210 條
    之偽造私文書罪、第216 條、第210 條之行使偽造公文書等
    罪嫌，犯罪嫌疑重大，且有反覆實施同一犯罪及勾串共犯或
    證人之虞，非予羈押，顯難進行審判及執行，爰依刑事訴訟
    法第101 條第1 項第2 款、第101 條之1 第1 項第7 款之規
    定，當庭裁定羈押並禁止接見通信，並自100 年8 月5 日起
    予以執行在案，現仍為本院羈押並禁止接見通信中。合先敘
    明。
三、經查：
（一）被告呂妤葵就本件案情，已於本件100 年8 月29日、同年
      9 月19日、10月17日準備程序期日，就本件起訴書所指其
      所參與之4 次偽造文書、詐欺取財既遂及未遂、僭行公務
      員職權、偽造私文書罪、行使偽造公文書等罪嫌，坦承曾
      參與其中2 次犯行不諱，核與證人彭梅英、楊寶蓮於本件
      偵查中之證述，及共同被告林學鈺、黃偉明、葉吉松、王
      偉任等於本件偵查中及本院訊問時所供相符，復有偽造之
      臺灣臺北地方法院檢察署監管科收據、通訊監察譯文及扣
      案證物等在卷可佐，足認其犯罪嫌疑重大。另就起訴書所
      指被告呂妤葵所涉其餘2 次犯行，雖經被告呂妤葵否認在
      卷，惟依本件相關事證所示，亦仍足認其確涉犯此部分罪
      嫌之嫌疑重大；聲請人（即被告呂妤葵之選任辯護人，下
      同）指稱依前揭事證，足認被告呂妤葵並未與被告林學鈺
      等就前揭一（七）之犯行有何犯意聯絡云云，自無可採。
      而依被告呂妤葵在本件100 年8 月5 日訊問期日、100 年
      8 月29日、同年9 月19日、10月17日準備程序期日，就本
      件所涉案情供述不一，亦與其於本件偵查中所供及共同被
      告之供述情節均有所不符，被告呂妤葵及其選任辯護人並
      聲請傳訊共同被告或共犯到庭作證，顯見其與前揭共同被
      告或共犯間有勾串之虞，非予羈押顯難進行審判；聲請人
      指稱被告呂妤葵已無與其他共同被告串證之虞，亦無可採
      。
（二）另依被告呂妤葵所參與前揭犯行達數次之多，並係在本件
      起訴書所指犯罪集團內部負責連繫調度、集合車手、提供
      車輛予車手出面收取詐騙所得款項等參與情節，再參本件
      起訴書及卷證資料所載，足認本件尚有「阿奇」等共犯並
      未到案，而被告林學鈺於本件羈押期間，其原持有供本件
      詐騙使用之手機（廠牌：「Anycall 」），尚於100 年9
      月21日、同年9 月23日各有一通來電號碼各為「00000000
      00」、「0000000000」之未接電話（見本院卷第8 至11頁
      所附100 年9 月23日勘驗筆錄及附件所示），被告林學鈺
      於本件100 年9 月29日訊問期日並供稱前揭「Anycall 」
      廠牌手機內之「SIM 卡」係本件詐騙集團成員囑由他人交
      其持用，供本案詐騙犯行使用，而其亦確以該支手機作為
      本案詐騙犯行之工具，前揭來電應係詐騙集團成員撥打之
      電話等語（見本院100 年度聲字第2543號卷第32至34頁）
      。是依前揭各情判斷，足認被告呂妤葵與共犯即被告林學
      鈺等確仍有反覆實施同一犯罪之虞，其原羈押之原因並未
      消滅，且無從以具保、限制住居或其他強制處分之方式替
      代，仍有繼續羈押之必要；聲請人指稱被告呂妤葵原參加
      之前揭詐騙團已遭偵破解散，及被告呂妤葵已離開該詐騙
      集團而未再參與犯案云云，與前揭事證不符，自無可採。
      又本件羈押被告呂妤葵之理由並未包括「有逃亡之事實或
      有逃亡之虞」，是聲請人以被告呂妤葵並無逃亡之虞，據
      為本件聲請停止羈押被告呂妤葵或解除禁見之理由，自屬
      誤會。
（三）另依被告呂妤葵於本件及本院另件100 年8 月5 日、100
      年8 月29日等訊問期日之供述內容所示（見本院100 年度
      聲字第2288號卷第6 至8 頁、本院100 年度金訴字第28號
      卷第57至58頁），並參酌卷附法務部矯正署臺北女子看守
      所（下稱臺北女子看守所）100 年10月13日北女所衛字第
      1006100467號函及所附該所牙科、精神科等科別之病歷單
      （見本院卷第10至25頁）所載，被告呂妤葵於本件羈押期
      間，曾不定期、數次接受該所牙齒等相關科別之醫師看診
      ，主訴牙痛等疾病，經醫師診斷為齒齦與牙周疾病、齲齒
      、精神官能性憂鬱症、皮癢症及單純性癢疹、痤瘡、熱疹
      （痱子）、便秘、重鬱症（單純發作）、心律不整等病症
      ，而分別投以不同藥物治療（詳如本院卷第11至25頁所示
      ），復經牙科看診醫師簽註意見：「本人來監所以緊急救
      護為主，若病患的病情在本人無法妥善處置時，會建議衛
      生科戒護就醫。」而臺北女子看守所復於前揭覆函敘明如
      經看所醫師為前揭建議，該所當依醫師指示給予適當治療
      等語（見本院卷第10頁）。惟依臺北女子看守所前揭覆函
      及所附病歷單所載，並未見看診醫師曾為類如前揭文字之
      記載（縱有前揭文字記載之建議，亦仍得由臺北女子看守
      所依看診醫師之前揭建議，以戒護就醫等方式給予被告呂
      妤葵適當之治療）；再參臺北女子看守所於被告呂妤葵在
      本件羈押期間，尚曾於100 年7 月4 日為被告呂妤葵進行
      「健康檢查」（見本院卷第15頁所附臺北女子看守所100
      年7 月4 日上午之病歷單所載）。綜合以觀，足認被告呂
      妤葵在本件羈押期間，就其所指前揭相關病症，均經臺北
      女子看守所牙科、精神科等相關科別之醫師予以妥善治療
      ，並無刑事訴訟法第114 條第3 款所規定「現罹疾病，非
      保外治療顯難痊癒者」之情事，亦查無該條其餘各款所列
      之情形；聲請人以前詞指稱臺北女子看守所並無牙科設備
      得以治療被告呂妤葵所患前揭牙齒崩落等病症等語，自無
      可取。綜上所述，聲請人本件聲請准予被告呂妤葵具保停
      止羈押或解除禁見，均無理由，不能准許，其聲請應予以
      駁回。
四、據上論斷，應依刑事訴訟法第220 條，裁定如主文。
中    華    民    國  100     年    10    月    21    日
                  刑事第十七庭  審判長法  官  劉慧芬
                                      法  官  江俊彥
                                      法  官  陳勇松
以上正本證明與原本無異。
如不服本裁定，應於裁定送達後5 日內向本院提出抗告狀。
                                      書記官  鄭巧青
中    華    民    國   100    年    10    月    21    日